【裁判字號】    95,易,678
【裁判日期】    950831
【裁判案由】    竊盜
【裁判全文】
臺灣桃園法院地方法院事判決            95年度易字第678號
公  訴  人  臺灣桃園地方法院檢察署檢察官
被      告  甲○○
上列被告因竊盜案件，經檢察官提起公訴（九十五年度偵字第八
七六四號、九十五年度偵字第八九三四號）及移送併案審理（九
十五年度偵字第一二五○四號），被告於本院審理時就被訴事實
為有罪之陳述，經告知簡式審判程序之旨，並聽取當事人之意見
後，本院合議庭裁定由受命法官獨任進行簡式審判程序，並判決
如下：
    主  文
甲○○連續竊盜，累犯，處有期徒刑陸月，如易科罰金，以參佰
元折算壹日。
    事  實
一、甲○○前曾於民國九十二年間，因竊盜等案件，經臺灣臺中
    地方法院於九十二年十二月二日，以九十二年度易字第二五
    五八號判決判處有期徒刑五月、三月，應執行有期徒刑七月
    確定，於九十三年十二月十八日執行完畢出監。詎其不知悔
    改，竟基於意圖為自己不法所有之概括犯意，連續為下列竊
    盜犯行：
  (一)九十五年四月一日晚間八時許，騎乘車牌號碼不詳之機車行
    經桃園縣中壢市○○路○段一八四號旁空地時，見該處置放
    有丙○○○所有之無動力式拖板車一部，乃以所騎乘之機車
    將前開無動力拖板車拖離現場之方式而竊取之。嗣於九十五
    年四月四日晚間八時三十分許，甲○○騎乘ＴＧＱ－一六九
    號輕機車，搭載不知情之黃國枝，後方拖行前揭所竊得之無
    動力拖板車，行經桃園縣中壢市○○里○○路○段一○三號
    前時，為丙○○○發覺而報警，為警當場查獲，始悉上情。
  (二)九十五年四月七日下午四時三十分許，騎乘車牌號碼為ＴＧ
    Ｑ－一六九號機車，行經位在桃園縣平鎮市○○街二一五號
    之「黃昏市場」前時，徒手竊取乙○○所有，裝置在該處變
    電箱內之鐵門一扇，然因獨自一人無法載運，乃向其不知情
    之友人周廷書（業經檢察官為不起訴處分）佯稱上開地點之
    鐵門為其所有之廢鐵欲變賣，周廷書信以為真，遂騎乘前揭
    機車搭載被告至前述地點，並由被告負責下車搬運前揭鐵門
    一扇上車後離去，嗣於同日下午五時許，行經桃園縣平鎮市
    ○○路與德育路口時，為警攔查而查獲，始知上情。
  (三)另於九十五年五月二十七日下午三時許，趁其越南籍之友人
    NGUYEN THI PHUONG 在桃園縣觀音鄉青埔子二十三之五號打
    掃時，佯裝與其聊天，而於其不注意之際，徒手竊取NGUYEN
    THI PHUONG所有置放於上址桌上皮包內之現金新臺幣六千三
    百元及手機一支（序號為000000000000000
    號）。嗣於同日晚間七時四十分許，為警在桃園縣中壢市○
    ○路上火車站圓環前查獲，並於其身上起獲剩餘之現金二千
    五百元及前揭手機一支。
二、案經桃園縣政府警察局中壢分局、平鎮分局報告臺灣桃園地
    方法院檢察署檢察官偵查起訴及移送併案審理。
    理  由
一、訊據被告甲○○對有於上揭時、地連續竊盜之犯罪事實，於
    本院審理時坦承不諱，核與被害人丙○○○、謝烋志、NGUY
    EN THI PHUONG 於警詢時之指述相符，並與證人黃國枝於警
    詢、周廷書於警詢、檢察官偵訊時之供述相符，此外亦有贓
    物認領保管單三紙、證物照片五張在卷足憑，是堪認被告任
    意性自白與事實相符，可採為本案論罪科刑之基礎。綜上，
    本件事證明確，被告犯行洵勘認定。
二、核被告所為係犯刑法第三百二十條第一項竊盜罪。按被告行
    為後，刑法及刑法施行法部分條文業經修正公布，並均於九
    十五年七月一日施行。修正後刑法第二條第一項之規定，係
    規範行為後法律變更所生新舊法律比較適用之準據法，於修
    正後刑法施行後，應適用修正後刑法第二條第一項規定之從
    舊從輕之原則為比較；又修正後刑法第三十五條，乃刑之重
    輕之法定次序與標準，應適用裁判時之修正後刑法第三十五
    條之規定。修正後刑法第二條第一項係採從舊從輕原則，適
    用最有利於行為人之法律，既曰法律，自較刑之範圍為廣，
    除法律有特別規定者（如修正後刑法第二條第二項非拘束人
    身自由之保安處分適用裁判時法，修正後刑法施行法第九條
    之三規定之情形），應依其規定，或事關執行之緩刑之宣告
    ，或犯罪在刑法修正施行前，自首在刑法修正施行後之自首
    部分，或程序之規定（程序從新，如刑法第四十條沒收宣告
    之程序規定），均適用裁判時之修正後刑法之規定外，應依
    修正後刑法第二條第一項規定為法律變更之比較，且比較時
    ，應就罪刑有關之共犯、未遂犯、連續犯、牽連犯、結合犯
    ，以及累犯加重，自首減輕暨其他法定加減原因（如身分加
    減）與加減例等一切情形，綜其全部之結果而為比較後，整
    個之適用，不能割裂而分別適用有利益之條文（最高法院九
    十五年五月二十三日刑事庭第八次會議決議意旨參照）。經
    查：
  (1)就連續犯部分：被告行為後，刑法業已刪除第五十六條連續
    犯之規定，是於新法修正施行後，已無連續數行為而犯同一
    罪名者，以一罪論之規定，故被告於刑法修正前所犯之數次
    竊盜犯行，均須依數罪分論併罰。新法刪除連續犯規定，顯
    已影響行為人刑罰之法律效果，自屬法律變更，而被告於刑
    法修正前所犯之數次竊盜行，依新法分論併罰之結果，其刑
    度顯較依修正前刑法第五十六條規定應均論以一罪，得加重
    其刑至二分之一之情形為重，是修正前刑法之規定顯較有利
    於被告。
  (2)累犯部分：按修正前刑法第四十七條規定：「受有期徒刑之
    執行完畢，或受無期徒刑或有期徒刑一部之執行而赦免後，
    五年以內再犯有期徒刑以上之罪者，為累犯，加重本刑至二
    分之一。」修正後刑法第四十七條第一項規定：「受徒刑之
    執行完畢，或一部之執行而赦免後，五年以內故意再犯有期
    徒刑以上之罪者，為累犯，加重本刑至二分之一。」而本件
    被告有事實欄所載之犯罪科刑執行情形，有臺灣高等法院被
    告前案紀錄表附卷可參，其於受有期徒刑執行完畢後，五年
    內再犯有期徒刑以上之本罪，無論依修正前刑法第四十七條
    或修正後之刑法第四十七條第一項之規定，均構成累犯，對
    被告而言並無有利或不利之情形，自不生新舊法比較之問題
    。
  (3)另關於刑法第三百二十條第一項之竊盜罪之法定罰金刑部分
    ，由原定貨幣單位銀元五百元以下罰金，並依罰金罰鍰提高
    標準條例第一條前段規定提高為十倍（提高後折算為新臺幣
    一萬五千元以下罰金），經依修正後刑法施行法第一條之一
    第一項、第二項前段規定，修正為貨幣單位為新臺幣，並就
    所定數額提高為三十倍，亦即修正為新臺幣一萬五千元以下
    罰金；而法定罰金刑最低度部分，由修正前刑法第三十三條
    第五款規定為銀元一元以上，依罰金罰鍰提高標準條例第一
    條前段提高為十倍（提高後折算為新臺幣三十元），修正後
    刑法第三十三條第五款則修正為新臺幣一千元以上，以百元
    計算；而就易科罰金之折算標準部分，由修正前刑法第四十
    一條第一項前段規定（得以銀元一元以上三元以下折算一日
    ），並依修正前罰金罰鍰提高標準條例第二條規定提高一百
    倍為銀元一百元以上三百元以下（即新臺幣三百元以上九百
    元以下）折算一日，修正後刑法第四十一條第一項前段則修
    正為得以新臺幣一千元、二千元或三千元折算一日。比較行
    為時法與裁判時法，關於修正之罰金刑最高度部分，行為時
    法與裁判時法輕重相同，行為時法並無不利於被告情形，而
    就修正之罰金刑最低度部分，行為時法較有利於被告；再就
    修正之易科罰金之折算標準部分，亦以行為時法有利於被告
    。經上開綜合比較之結果，本件自應依修正後刑法第二條第
    一項前段之規定，適用行為時法。
  (4)而刑法第四十一條第一項前段關於易科罰金之規定，新法修
    正為「犯最重本刑為五年以下有期徒刑以下之刑之罪，而受
    六個月以下有期徒刑或拘役之宣告者，得以新臺幣一千元、
    二千元或三千元折算一日，易科罰金」，惟依被告行為時之
    刑罰法律即修正前刑法第四十一條第一項前段：「犯最重本
    刑為五年以下有期徒刑以下之刑之罪，而受六個月以下有期
    徒刑或拘役之宣告，因身體、教育、職業、家庭之關係或其
    他正當事由，執行顯有困難者，得以一元以上三元以下折算
    一日，易科罰金」及修正前罰金罰鍰提高標準條例第二條關
    於「依刑法第四十一條易科罰金者，均就其原定數額提高為
    一百倍折算一日；法律所定罰金數額未依本條例提高倍數，
    或其處罰法條無罰金刑之規定者，亦同」等規定，易科罰金
    之折算標準最高為銀元三百元，最低為銀元一百元，換算為
    新臺幣後，最高額為新臺幣九百元，最低額為新臺幣三百元
    。比較修正前、後關於易科罰金折算標準之刑罰法律，適用
    修正前之規定即修正前刑法第四十一條第一項前段及修正前
    罰金罰鍰提高標準條例第二條規定，對被告較為有利。
  (5)綜上法律修正前、後之比較，揆諸前揭說明及修正後刑法第
    二條第一項之「從舊從輕」原則，本件以適用修正前之相關
    刑罰法律，對被告較為有利，並應整體適用修正前刑法相關
    規定。
三、被告先後三次竊盜犯行，時間緊接，手法相同，且均觸犯構
    成要件相同之罪，顯係基於概括之犯意反覆為之，為連續犯
    ，應依修正前刑法第五十六條連續犯之規定，以一罪論，並
    加重其刑。至於檢察官雖僅就事實欄一、(一)及(二)所示之犯行
    提起公訴，而未就犯罪事實欄一、(三)部分提起公訴，然本院
    審理後認犯罪事實欄一、(三)之竊盜罪部分與前揭起訴之竊盜
    部分，具有連續犯之裁判上一罪關係，基於審判不可分原則
    ，本院自應就移送併辦部分併予審究，附此敘明。另被告有
    如事實欄所載之有期徒刑執行紀錄，有臺灣高等法院被告前
    案紀錄表一紙在卷足憑，其於有期徒刑執行完畢後五年內，
    再犯本件有期徒刑以上之罪，為累犯，應依刑法第四十七條
    規定加重其刑。並依法遞加重之。爰審酌被告前已有竊盜之
    前科，素行不良，其正值壯年、不思正途賺錢，連續竊取財
    物，並考量其犯罪次數、竊得財物價值，與犯罪後供認犯行
    之態度等一切情狀，量處如主文所示之刑，並依前開說明，
    適用修正前刑法第四十一條第一項前段，罰金罰鍰提高標準
    條例第一條前段、修正前罰金罰鍰提高標準條例第二條規定
    ，判決如主文。
據上論斷，應依刑事訴訟法第二百七十三條之一第一項、第二百
九十九條第一項前段、修正後刑法第二條第一項前段，行為時刑
法第三百二十條第一項，修正後刑法第五十六條、第四十七條、
第四十一條第一項前段，罰金罰鍰提高標準條例第一條前段、修
正前罰金罰鍰提高標準條例第二條，判決如主文。
本案經檢察官廖先志到庭執行職務
中    華    民    國    95    年     8    月    31    日
                        臺灣桃園地方法院刑事第十庭
                                法  官  柯姿佐
上正本證明與原本無異。如不服本判決，應於判決送達後10日內
向本院提出上訴狀（應附繕本），上訴於臺灣高等法院。
                                書記官  蔡紫凌
中    華    民    國    95    年    9     月    4     日


司法院資訊處製作；財團法人民間司法改革基金會備份。
